【裁判字號】    95,訴,21
【裁判日期】    950512
【裁判案由】    毒品危害防制條例
【裁判全文】
臺灣士林地方法院刑事判決                95年度訴字第21號
公  訴  人  臺灣士林地方法院檢察署檢察官
被      告  甲○○
上列被告因違反毒品危害防制條例案件，經檢察官提起公訴（94
年度毒偵字第2280號），暨移請併案審理（臺灣臺北地方法院檢
察署95年度毒偵字第566 號），被告於準備程序中就本案被訴事
實為有罪之陳述，本院合議庭裁定改由受命法官獨任依簡式審判
程序審理，並判決如下：
    主  文
甲○○連續施用第一級毒品，累犯，處有期徒刑壹年。扣案之第
一級毒品海洛因貳包（分別淨重零點零貳公克、零點零公克）
沒收銷燬之，海洛因外包裝袋貳只（空包裝分別重零點貳肆公克
、零點貳陸公克）沒收。
    事  實
一、甲○○前於民國88年間，因施用毒品案件，經臺灣臺北地方
    法院裁定送觀察勒戒後，認無繼續施用毒品之傾向，由臺灣
    臺北地方法院檢察署檢察官於88年6 月14日以88年度偵字第
    12235 號不起訴處分確定。嗣於同年再因施用毒品案件，經
    送本院裁定送觀察、勒戒後認有繼續施用毒品傾向，經本院
    裁定送強制戒治，嗣因無繼續戒治之必要，由本院裁定停止
    戒治，所餘戒治期間交付保護管束，惟於保護管束期間因違
    反保護管束情節重大，經本院裁定撤銷停止戒治，繼續執行
    強制戒治，於90年1 月21日期滿執行完畢後釋放出所，上揭
    案件並經臺灣士林地方法院檢察署提起公訴，由本院以88年
    度訴字第679 號判決處有期徒刑7 月確定，於90年9 月25日
    執行完畢。甲○○復於91年間因施用毒品案件，經本院裁定
    令入戒治處所施以強制戒治，於92年12月26日強制戒治期滿
    執行完畢，上揭案件並經同署檢察官提起公訴，由本院以91
    年度訴字第603 號判決處有期徒刑10月確定，於93年10月26
    日縮刑期滿執行完畢。詎其仍不知悔悟，於前開強制戒治執
    行完畢釋放後5 年內，復基於施用第一級毒品海洛因之概括
    犯意，自94年5 月中旬某日起至95年2 月6 日止，在其位於
    臺北市○○區○○路97巷20號住處內，以將第一級毒品海洛
    因加水稀釋置於注射針筒注入血管之方式，連續施用海洛因
    多次，嗣於下列時間、地點為警查獲：(一)94年10月17日下午
    2 時50分許，為警在臺北市大同區○○○路○ 段87號前查獲
    ，並扣得海洛因l 包（淨重0.02公克）。(二)95年2 月8 日下
    午2 時，為警在臺北市○○區○○街2 段96巷口前為警查獲
    ，並扣得海洛因1 包（淨重0.03公克），始悉上情。
二、案經臺北市政府警察局大安分局報請臺灣士林地方法院檢察
    署偵查起訴及臺北市政府警察局萬華分局報請臺灣臺北地方
    法院檢察署檢察官移送併案審理。
    理  由
一、上揭事實，業據被告甲○○於本院準備程序及審理時坦白承
    認，且被告先後2 次為警查獲後所採集之尿液，經送請臺灣
    檢驗科技股份有限公司以「酵素免疫分析法」初步檢驗、「
    氣相層析質譜儀法」確認檢驗之檢驗結果，均呈嗎啡陽性反
    應，此有濫用藥物尿液檢驗檢體監管紀錄表1 紙及上開公司
    出具之濫用藥物尿液檢驗報告書2 紙附卷可稽，而被告第1
    次為警查獲時所扣得之毒品1 包（淨重0.02公克，空包裝重
    0.24公克），經送往法務部調查局鑑驗結果，呈第一級毒品
    海洛因陽性反應，有臺北市政府警察局大安分局警備隊毒品
    初步檢驗報告單及法務部調查局95年1 月11日調科壹字第
    040004109 號鑑定通知書各1 份在卷可稽，另有照片1 幀在
    卷足資佐證，而第2 次為警查獲時扣得之毒品1 包（毛重
    0.03公克，淨重0.26公克），經送往法務部調查局鑑驗結果
    ，亦呈第一級毒品海洛因陽性反應，有臺北市政府警察局萬
    華分局查獲涉嫌毒品危害防制條例毒品初步鑑定報告書及法
    務部調查局95年4 月20日調科壹字第020007925 號鑑定通知
    書各1 份在卷可稽，另有照片3 幀附卷足資佐證，是被告前
    開自白，核與事實相符，應可採信。而被告前於88年間，因
    施用毒品案件，經臺灣臺北地方法院裁定送觀察勒戒後，認
    無繼續施用毒品之傾向，由臺灣臺北地方法院檢察署檢察官
    於88年6 月14日以88年度偵字第12235 號不起訴處分確定。
    嗣於同年再因施用毒品案件，經送本院裁定送觀察、勒戒後
    認有繼續施用毒品傾向，經本院裁定送強制戒治，嗣因無繼
    續戒治之必要，由本院裁定停止戒治，所餘戒治期間交付保
    護管束，惟於保護管束期間因違反保護管束情節重大，經本
    院裁定撤銷停止戒治，繼續執行強制戒治，於90年1 月21日
    期滿執行完畢後釋放出所，上揭案件並經臺灣士林地方法院
    檢察署提起公訴，由本院以88年度訴字第679 號判決處有期
    徒刑7 月確定，於90年9 月25日執行完畢。於91年間，復因
    施用毒品案件，經本院裁定令入戒治處所施以強制戒治，於
    92年12月26日強制戒治期滿。上揭案件並經同署檢察官提起
    公訴，由本院以91年度訴字第603 號判決處有期徒刑10月確
    定，於93年10月26 日縮刑期滿執行完畢，有臺灣高等法院
    被告前案紀錄表1 份在卷可查，本件事證明確，被告於強制
    戒治執行完畢釋放後5 年內再犯本件施用毒品之犯行，堪以
    認定。
二、按海洛因為毒品危害防制條例第2 條第2 項第1 款所規定之
    第一級毒品，核被告所為，係犯毒品危害防制條例第10條第
    1 項之施用第一級毒品罪。其施用前後持有第一級毒品之低
    度行為，為施用之高度行為所吸收，不另論罪。又被告多次
    施用第一級毒品，時間緊接，犯罪手法相同，並觸犯構成要
    件相同之罪，顯係基於概括犯意為之，屬連續犯，應依刑法
    第56條規定，以一罪論，並加重其刑。而被告有如事實欄所
    載之犯罪科刑及執行情形，有臺灣高等法院被告前案紀錄表
    在卷可按，其於受有期徒刑之執行完畢後，5 年內再犯本件
    有期徒刑以上之罪，為累犯，應依法遞加重其刑。本件移送
    併案審理部分雖未據檢察官起訴，惟與已起訴部分有連續犯
    之裁判上一罪關係，為起訴效力所及，基於審判不可分原則
    ，本院自應併予審理，附此敘明。爰審酌被告前已因施用毒
    品令入勒戒處所觀察勒戒、強制戒治，猶不能斷絕毒癮而再
    施用，顯見其自制力薄弱，惟其施用毒品僅屬自殘行為，對
    於他人之法益尚無直接之侵害，又於本院審理中坦承犯行，
    頗有悔意，態度尚屬良好等一切情狀，量處如主文所示之刑
    ，以資懲儆。
三、扣案之第一級毒品海洛因2 包（分別淨重0.02公克、0.03公
    克）均為第一級毒品，不問屬於被告與否，依毒品危害防制
    條例第18條第1 項前段之規定，諭知沒收銷燬之。上開海洛
    因之外包裝袋2 個（空包裝分別重0.24公克、0.26公克），
    係供被告施用毒品所用之物，且為被告所有，業據其自承在
    卷，爰依刑法第38條第1 項第2 款併予宣告沒收。
四、據上論斷，應依刑事訴訟法第273 條之1 第1 項、第299 條
    第1 項前段，毒品危害防制條例第10條第1 項、第18條第1
    項前段，刑法第11條、第56條、第47條、第38條第1 項第2
    款，判決如主文。
五、如不服本判決，應於判決送達後10日內，向本院提出上訴狀
    。
本案經檢察官陳銘鋒到庭執行職務。
中    華    民    國    95    年    5     月    12    日
                  刑事第二庭法  官  馬傲霜
以上正本證明與原本無異。
如不服本判決，應於判決送達後10日內，向本院提出上訴狀。
                            書記官  陳玉瓊
中    華    民    國    95    年    5     月    12    日
附錄本案論罪科刑法條全文：
毒品危害防制條例第10條第1項
  施用第一級毒品者，處6月以上5年以下有期徒刑。


司法院資訊處製作；財團法人民間司法改革基金會備份。
